【裁判字號】    98,毒抗,14
【裁判日期】    980119
【裁判案由】    毒品危害防制條例
【裁判全文】
臺灣高等法院刑事裁定                  98年度毒抗字第14號
抗  告  人  甲○○
                    國民
                    （現於臺灣桃園看守附設勒戒處所執行
上列抗告人因毒品危害防制條例案件，不服臺灣桃園地方法院中
華民國97年11月24日聲請強制戒治裁定（97年度毒聲字第1396號
），提起抗告，本院裁定如下：
    主  文
抗告駁回。
    理  由
一、抗告意旨略以：抗告人即被告王劍鋒因年近80歲之父親於民
    國96年8月至97年4月間，連續高血壓中風3次；又於97年6月
    被診斷罹患血管性失智症合併精神病症狀，致一時傷心過度
    ，無法管理自我情緒，始藉由毒品宣洩情緒及逃避現實。惟
    抗告人於97年10月1日經檢察官命觀察勒戒後，藉由各級長
    官之諄諄教誨及閱讀勵志書籍，抗告人已徹底悔悟，決心不
    再觸碰毒品，矢志成為良民及加入義工之行列。爰請求審酌
    抗告人之父年歲已高，現重病纏身，長年臥病在床，除抗告
    人外，家中已無其他可以照料抗告人父親之人等情，撤銷抗
    告人強治戒治之裁定，給予抗告人自新之機會，以全抗告人
    照料家父之心願云云。
二、按犯毒品危害防制條例第十條之罪者，檢察官應聲請法院裁
    定，令被告入勒戒處所觀察、勒戒，其期間不得逾二月；觀
    察、勒戒後，檢察官依據勒戒處所之陳報，認受觀察、勒戒
    人無繼續施用毒品傾向者，應即釋放，並為不起訴之處分；
    認受觀察、勒戒人有繼續施用毒品傾向者，檢察官應聲請法
    院裁定令入戒治處所強制戒治，其期間為六個月以上，至無
    繼續強制戒治之必要為止；但最長不得逾一年。毒品危害防
    制條例第20條第1項、第2項定有明文。
三、經查：
  (一)抗告人因於97年7月1日施用第二級毒品安非他命，經原審法
    院依抗告人之白白、台灣檢驗科技股份有限公司之驗尿報告
    等證據，於97年10月1日以97年度毒聲字第1190號裁定抗告
    人入臺灣桃園看守所附設勒戒處所執行觀察、勒戒後，經認
    定有繼續施用毒品之傾向，由檢察官聲請原審法院裁定令入
    戒治處所施以強制戒治。原審法院依前揭規定裁定抗告人令
    入戒治處所施以強制戒治，其期間為六個月以上，至無繼續
    強制戒治之必要為止，但最長不得逾一年，經核並無不合。
  (二)抗告人於執行觀察、勒戒期間，由臺灣桃園看守所附設勒戒
    處所之醫師評定，認其相關司法紀錄有2筆，其他犯罪紀錄
    錄有4筆，在人格特質項目評定為28分；又其可能有戒斷症
    狀，使用第二級毒品期間超過一年，且情緒及態度不良，在
    臨床徵候部分評定為40分，合計總分達68分，因而判定抗告
    人有繼續施用毒品傾向，此有臺灣桃園看守所附設勒戒處所
    於97年11月3日出具之有無繼續施用毒品傾向證明書、有無
    繼續施用毒品傾向評估標準紀錄表各1紙在卷可稽（附於臺
    灣桃園地方法院檢察署97年度毒偵字第5354號偵查卷）。審
    酌上開評估標準紀錄表所記載之評分，係該所相關專業知識
    經驗人士，在抗告人觀察、勒戒期間，依其本職學能在各該
    具體項目，就個案之臨床實務及相關事證，一一評估後所為
    之綜合判斷，自得憑以判斷抗告人有無繼續施用毒品傾向之
    證明。抗告意旨僅以其已悔改及需照料父親為由，提起抗告
    ，自屬無據。從而原審准檢察官之聲請，裁定抗告人應令入
    戒治處所執行強制戒治，至無繼續強制戒治之必要為止，與
    法並無不合。本件抗告為無理由，應予駁回。
四、據上論斷，應依刑事訴訟法第412條，裁定如主文。
中    華    民    國    98    年    1    月     19    日
                  刑事第七庭  審判長法  官  陳晴教
                                    法  官  楊智勝
                                    法  官  游紅桃
以上正本證明與原本無異。
不得再抗告。
                                    書記官  戴伯勳
中    華    民    國    98    年    1     月    19    日


司法院資訊處製作；財團法人民間司法改革基金會備份。
